tr: Ev ve Bahçe > Çim ve Bahçe > Bahçecilik > Bahçe Aletleri > Bahçe Orakları ve Palaları: Kancalı budama bıçağı; Bahçe Palaları; Bahçe Orakları
el: Σπίτι & κήπος > Γκαζόν & κήπος > Κηπουρική > Εργαλεία κηπουρικής > Δρεπάνια & μεγάλες μάχαιρες (μασέτες) κηπουρικής: Κλαδευτήρια τύπου billhook; Μεγάλες μάχαιρες (μασέτες) κηπουρικής; Δρεπάνια κηπουρικής
hu: Otthon és kert > Gyep és kert > Kertészkedés > Kertészeti eszközök > Kertészeti sarlók és macséták: Kerti sarlók; Kertészeti macséták; Kertészeti sarlók
nb: Hjem og hage > Plen og hage > Hagearbeid > Hageverktøy > Hagesigder og -macheter: Ryddekniver til hage; Hagemacheter; Hagesigder
lt-LT: Namai ir sodas > Veja ir sodas > Sodininkystė > Sodo įrankiai > Sodo pjautuvai ir mačetės: Sodo kirviai su išlenktu peiliu; Sodo mačetės; Sodo pjautuvai
sl-SI: Dom in vrt > Travnik in vrt > Vrtnarjenje > Vrtno orodje > Vrtnarski srpi in mačete: Vrtnarski noži; Vrtnarske mačete; Vrtnarski srpi
zh-TW: 居家和庭園 > 草皮和花園 > 園藝 > 園藝工具 > 園藝鐮刀/彎刀: 園藝鐮刀; 園藝彎刀; 園藝鐮刀
ko: 가정/원예 용품 > 잔디/정원 > 원예 > 원예 도구 > 원예용 낫/마체테: 원예용 낫; 원예용 마체테; 원예용 낫
bg-BG: Дом и градина > Морава и градина > Градинарство > Градински инструменти > Градински сърпове и мачетета: Механични ножове за кастрене; Градински мачетета; Градински сърпове
es: Casa y jardín > Jardín > Jardinería > Herramientas de jardín > Machetes y hoces de jardinería: Podones de jardinería; Machetes de jardinería; Hoces de jardinería
en: Home & Garden > Lawn & Garden > Gardening > Gardening Tools > Gardening Sickles & Machetes: Gardening Billhooks; Gardening Machetes; Gardening Sickles
th: บ้านและสวน > สนามและสวน > การทำสวน > เครื่องมือทำสวน > เคียวและมีดขนาดใหญ่สำหรับทำสวน: มีดเกี่ยวทำสวน; มีดขนาดใหญ่สำหรับทำสวน; เคียวทำสวน
fr: Maison et jardin > Pelouses et jardins > Jardinage > Outils de jardinage > Faucilles et machettes de jardinage: Serpes de jardinage; Machettes de jardinage; Faucilles de jardinage
pl: Dom i ogród > Trawnik i ogród > Ogrodnictwo > Narzędzia ogrodnicze > Sierpy i maczety ogrodnicze: Maczety ogrodnicze; Maczety ogrodnicze; Sierpy ogrodnicze
sk-SK: Dom a záhrada > Trávnik a záhrada > Záhradníctvo > Záhradné náradie > Záhradné kosáky a mačety: Záhradnícke kosáky; Záhradné mačety; Záhradné kosáky
ro-RO: Casă și grădină > Gazon și grădină > Articole pentru grădinărit > Scule de grădinărit > Seceri și cuțite pentru grădinărit: Coase de grădină; Cuțite pentru grădinărit; Seceri pentru grădinărit
vi: Nhà và vườn > Bãi cỏ và vườn > Làm vườn > Dụng cụ làm vườn > Liềm và dao làm vườn: Dao làm vườn lưỡi cong; Dao rựa làm vườn; Liềm làm vườn
nl: Huis en tuin > Tuin en gazon > Tuinieren > Tuingereedschap > Sikkels en kapmessen: Snoeihaken; Kapmessen; Sikkels
da: Hjem og have > Græsplæne og have > Havearbejde > Haveredskaber > Segl og macheter til havebrug: Huggerter til havearbejde; Macheter til havebrug; Segl til havebrug
cs: Dům a zahrada > Trávníky a zahrady > Zahradničení > Zahradnické nářadí > Zahradnické srpy a sekáčky: Zahradnické háčky; Zahradnické sekáčky; Zahradnické srpy
fi: Koti ja puutarha > Piha ja puutarha > Puutarhanhoito > Puutarhatyökalut > Puutarhaveitset ja sirpit: Puutarhavesurit; Puutarhaveitset; Sirpit
de: Heim & Garten > Rasen & Garten > Gartenarbeit > Gartenwerkzeuge > Gartensicheln & Macheten: Gartenhippe; Gartenmacheten; Gartensicheln
pt-BR: Casa e jardim > Gramado e jardim > Jardinagem > Ferramentas de jardinagem > Machetes e foices para jardinagem: Foices de jardinagem; Facões para jardinagem; Foices para jardinagem
ja: ホーム・ガーデン > ガーデン用品・ガーデン機器 > ガーデニング > ガーデニング用具 > ガーデニング用鎌・ナタ: ガーデニング用ビルフック; ガーデニング用ナタ; ガーデニング用鎌
it: Casa e giardino > Prato e giardino > Giardinaggio > Attrezzi da giardinaggio > Falcetti e machete da giardinaggio: Roncole da giardinaggio; Machete da giardinaggio; Falci da giardinaggio
zh-CN: 家居与园艺 > 草坪与花园 > 园艺用品 > 园艺工具 > 园艺镰刀/弯刀: 园艺弯刀; 园艺砍刀; 园艺镰刀
pt-PT: Casa e jardim > Relva e jardim > Jardinagem > Ferramentas de jardinagem > Foices e machetes para jardinagem: Foices de jardinagem; Machetes para jardinagem; Foices
ru: Дом и сад > Товары для придомовых и садовых участков > Садоводство > Садовые инструменты > Садовые серпы и мачете: Садовые секаторы; Садовые мачете; Садовые серпы
sv: Hem och trädgård > Gräsmatta och trädgård > Trädgårdsskötsel > Trädgårdsverktyg > Trädgårdsskäror och -knivar: Röjyxor; Trädgårdsmacheten; Trädgårdsskäror
hr-HR: Dom i vrt > Travnjak i vrt > Vrtlarstvo > Vrtlarski alati > Vrtlarski srpovi i mačete: Vrtlarski nož; Vrtlarske mačete; Vrtlarski srpovi